臺灣高等法院刑事裁定　　　　　　　　　96年度毒抗字第41號
抗　告　人
即　被　告　甲○○
具　保　人　乙○○
上列抗告人因違反毒品危害防制案件，不服臺灣臺北地方法院96
年度聲字第11號，中華民國96年1月4日沒入保證金之裁定（聲請
案號：臺灣臺北地方法院檢察署95年度執聲沒字第414號），提
起抗告，本院裁定如下：
    主  文
原裁定撤銷。
聲請駁回。
    理  由
一、檢察官聲請意旨略以：抗告人即被告甲○○因違反毒品危害
    防制條例案件，經檢察官指定保證金新臺幣（下同）1萬元
    ，並經具保人乙○○出具現金保證後，將被告釋放，茲因被
    告逃匿，依刑事訴訟法第118條之規定，應沒入具保人繳納
    之保證金1萬元（臺灣臺北地方法院檢察署刑保字第
    95001198號）云云。
二、原裁定略以；被告經乙○○經以1萬元具保而停止羈押後，
    業據原法院於95年7月21日判決有期徒刑1年，並於同年8月
    22 日確定，惟於檢察官通知被告應到案執行時，被告已傳
    、拘無著，乃於95年11月7日發布通緝等情，有台灣台北地
    方法院95年度易字第1291號判決、臺灣臺北地方法院檢察署
    刑保字第95001198號保證金收據、對被告及具保人之送達證
    書、臺北市政府警察局大安分局95年11月22日北市警安分刑
    字第09535129600號函、臺灣高等法院被告前案紀錄表、法
    務部全國檢察官線上查詢刑案人犯在監所最新資料報表、戶
    役政連結作業系統表等在卷足憑，因認檢察官上開聲請為有
    理由，應予准許。
三、抗告意旨略以：被告已於95年12月22日入監服刑，是原法院
    裁定沒入保證金時，被告既已緝獲歸案，要無得沒入保證金
    之事由存在等語。
四、經查：
  (一)按具保停止羈押之被告逃匿者，應命具保人繳納指定之保證
    金額並沒入之，不繳納者強制執行，保證金已繳納者沒入之
    ，刑事訴訟法第118條定有明文。是沒入具保人繳納之保證
    金，應以被告在逃匿中為其要件，具保停止羈押之被告雖曾
    逃匿，但既經緝獲歸案，即不可再謂其逃匿而裁定沒入已繳
    納之保證金（最高法院93年台非字第268號裁判意旨參照）
    。
  (二)查本件被告甲○○已於95年12月22日以受刑人身分入臺灣臺
    北監獄執行，有本院被告前案紀錄表在卷可稽，揆諸上開說
    明，原審法院於96年1月4日猶以被告逃匿為由，裁定沒入具
    保人乙○○所繳納之保證金1萬元，即非適法。聲請人臺灣
    臺北地方法院檢察署檢察官於95年12月29日（被告已在監執
    行）始向原審法院聲請沒入保證金，其聲請不能認為正當，
    應予駁回。被告為本案當事人，與本案具有利害關係（最高
    法院23年抗字第415號判例參照），其提起抗告，指摘原裁
    定不當，為有理由，應由本院予以撤銷，並自為裁定如主文
    第二項所示。
據上論斷，應依刑事訴訟法第413條，裁定如主文。
中　　華　　民　　國　　96　　年　　2　　月　　27　　日
　　　　　　　　　刑事第二庭審判長法　官  呂丹玉
　　　　　　　　　　　　　　　　  法　官  王詠寰
　　　　　　　　　　　　　　　　  法　官  林恆吉
以上正本證明與原本無異。
不得再抗告。
                                  書記官  劉文美
中　　華　　民　　國　　96　　年　　2 　　月　　27　　日
